【裁判字號】    95,易,10
【裁判日期】    950510
【裁判案由】    恐嚇取財
【裁判全文】
臺灣宜蘭地方法院宣示判決筆錄           95年度易字第10號
    公  訴  人  臺灣宜蘭地方法院檢察署檢察官
    被      告  甲○○
                        （臺灣宜蘭看守所羈押中）
    選任辯護人  黃憲男律師
    被      告  乙○○
                          之1.
                        （臺灣宜蘭監獄執行中）
   指定辯護人  本院公設辯護人  丙○○
上列被告因恐嚇取財案件，於中華民國95年5月10日下午4時，在
本院第1法庭宣示判決，出席職員如下：
    審判長法  官  黃永勝
          法  官  陳嘉年
          法  官  林楨森
          書記官  謝佩欣
          通  譯  楊仁鳳
法官起立朗讀判決主文、犯罪事實要旨、處罰條文、附記事項，
及告以上訴限制、期間並提出上訴狀之法院，且諭知記載其內容
：
一、主文：
    乙○○共同犯恐嚇取財罪，累犯，處有期徒刑貳年。扣案之
    郵局存款簿（戶名甲○○，郵局局號0000000，帳號0000000
    ）壹本、印鑑壹枚、印表機壹台、數位相機壹台，手術用之
    手套壹只、藍色原子筆壹枝、記事簿壹本均沒收。
    甲○○共同犯恐嚇取財罪，累犯，處有期徒刑壹年貳月。扣
    案之郵局存款簿（戶名甲○○，郵局局號0000000，帳號000
    0000）壹本、印鑑壹枚、印表機壹台、數位相機壹台，手術
    用之手套壹只、藍色原子筆壹枝、記事簿壹本均沒收。
二、犯罪事實要旨：
（一）乙○○曾因毒品危害防制條例案件，經本院以90年度訴字
      第183號判處應執行有期徒刑1年2月確定，並於民國93年2
      月17日因縮短刑期執行完畢出監。甲○○曾因毒品危害防
      制條例案件，經本院以93年羅簡字第237號判處有期徒刑6
      月確定，並於93年11月18日易科罰金執行完畢。
（二）乙○○於94年11月間某日，因缺錢花用，復見毒蠻牛事件
      以下毒方式恐嚇知名飲料廠商獲致暴利，竟起意效仿，而
      基於意圖為自己不法所有，先購買陶斯松農藥 1罐、養樂
      多數瓶及注射針筒1支後，在其宜蘭縣羅東鎮○○街30號2
      樓前租屋處，以針筒汲取上開農藥而將之注射入購得之其
      中3瓶養樂多內，並將過程以數位相機拍攝後列印出5張相
      片，再以該相片恐嚇養樂多股份有限公司（以下稱養樂多
      公司）取得財物，乙○○於拍攝完竣後，即將上開農藥、
      針筒丟棄滅失，內含農藥之養樂多 3瓶，則倒入馬桶沖毀
      滅失。嗣約於同年12月10日左右，乙○○告知甲○○欲向
      人恐嚇取財50萬元，並邀其共同參與，甲○○便與之基於
      共同犯意聯絡，於同年月14日提供其所有之郵局帳號（戶
      名甲○○，局號0000000號，帳號0000000號）以作為勒索
      取款之用，並由乙○○寫妥恐嚇信函 1紙，內容略稱：本
      人因涉及刑案，近期將前往大陸，身邊欠缺現金 .... 請
      在12月17號到12月20號中午前，匯新台幣50萬元進指定帳
      戶，戶名甲○○，郵局局號0000000，帳號0000000，若選
      擇報警，頂多是錢不要，但必抱著同歸於盡的心態，將貴
      公司飲料大量注射劇毒農藥，分散至全省各大超商及賣場
      ，並隨即通知各大媒體報導等語，旋於同日將該信函附同
      上開相片 5張，在宜蘭縣羅東鎮○○○街100之1號前郵筒
      寄給養樂多公司，同年月16日，乙○○即告知甲○○恐嚇
      之對象係養樂多公司，並要甲○○注意於同年月20日前，
      養樂多公司會將50萬元匯入上開帳戶，確認匯款後即通知
      乙○○。嗣因養樂多公司接獲上開恐嚇信函後，恐毒蠻牛
      事件重演傷及其商譽及無辜民眾，不得已而於同年月19日
      ，依指示將50萬元匯入李藍廷前揭帳戶內並報警處理。嗣
      於同日下午 4時許，甲○○確認養樂多公司已將款項匯入
      該帳戶後，便通知乙○○相約在宜蘭縣羅東鎮○○路之嘉
      義廟前，乙○○並承諾將給予甲○○10萬元作為報酬，2
      人再共同搭乘計程車前往宜蘭縣三星鄉三星郵局準備提款
      ，至該郵局後，則由甲○○入內辦理提款手續，乙○○則
      仍乘坐原計程車在附近等候。嗣於同日下午 5時30分許，
      甲○○提領現金50萬元未及離去之際，為警在該郵局內當
      場將之查獲，並扣得贓款50萬元，及甲○○所有換領後之
      上揭郵局存款簿1本、印鑑1枚；及甲○○所有與犯罪無關
      之郵局存款簿 1本、提款卡1張、行動電話1支及SIM卡1張
      ；復於翌日（20日）晚間10時20分許，在宜蘭縣羅東鎮○
      ○○街124號5樓查獲乙○○，並扣得乙○○所有供本案犯
      罪所用之印表機、數位相機各1台，手術用之手套1只、藍
      色原子筆1枝、記事簿1本，及乙○○所用與犯罪無關之行
      動電話2支。
（三）案經宜蘭縣警察局羅東分局報告台灣宜蘭地方法院檢察署
      檢察官偵查起訴。
三、處罰條文：
    刑法第346條第1項，第28條、第47條，第38條第1項第2款。
四、協商判決除有刑事訴訟法第455條之4第1項第1款於本訊問程
    序終結前，被告撤銷協商合意或檢察官撤回協商聲請者；第
    2款被告協商之意思非出於自由意志者；第4款被告所犯之罪
    非第455條之2第1項所定得以協商判決者；第6款被告有其他
    較重之裁判上一罪之犯罪事實者；第七款法院認應諭知免刑
    或免訴、不受理者情形之一，及違反同條第 2項「法院應於
    協商合意範圍內為判決；法院為協商判決所科之刑，以宣告
    緩刑或 2年以下有期徒刑、拘役或罰金為限」之規定者外，
    不得上訴。
五、如不服本件判決，得自收受判決送達之日起10日內，向本院
    提出上訴書狀，上訴於第二審法院。
中    華    民    國    95    年    5     月    10    日
                  刑事第三庭書記官  謝佩欣
                      審判長法  官  黃永勝
以上正本證明與原本無異。
                            書記官  謝佩欣
中    華    民    國    95    年    5     月    11    日


司法院資訊處製作；財團法人民間司法改革基金會備份。
